【裁判字號】    99,易,1792
【裁判日期】    990730
【裁判案由】    毒品危害防制條例
【裁判全文】
臺灣臺北地方法院刑事判決              99年度易字第1792號
公  訴  人  臺灣臺北地方法院檢察署檢察官
被      告  甲○○
上列被告因違反毒品危害防制條例案件，經檢察官提起公訴（99
年度毒偵字第2046號），本院判決如下：
    主  文
甲○○施用第二級毒品，累犯，處有期徒刑柒月。
    事  實
一、甲○○前因違反毒品危害防制條例案件（施用第二級毒品）
    案件，經臺灣板橋地方法院以95年度毒聲字第2088號裁定送
    勒戒處所觀察、勒戒，嗣並確定，民國95年11月14日開始執
    行，認無繼續施用毒品之傾向，95年12月27日出所執行完畢
    ，經臺灣板橋地方法院檢察署檢察官於95年12月27日以95年
    度毒偵字第7074號為不起訴處分確定。
二、甲○○前於96年間，因違反毒品危防制條例案件（施用第二
    級毒品），經臺灣板橋地法院以97年度簡字第1560號判決判
    處有期徒刑3 月，嗣並確定；復於97年間，因違反毒品危防
    制條例案件（施用第二級毒品），經臺灣板橋地法院以97年
    度簡字第1927號判決判處有期徒刑4 月，嗣並確定；前開罪
    刑，經裁定應執行有期徒刑6 月，97年9 月24日入監執行，
    刑期起算，98年3 月23日縮刑期滿執行畢。此外，甲○○又
    於98年間，因違反毒品危防制條例案件（施用第二級毒品）
    ，經本院以98年度簡字第4673號判決判處有期徒刑5 月，嗣
    並確定；98年間，因違反毒品危防制條例案件（施用第二級
    毒品），經本院以98年度易字第2726號判決判處有期徒刑5
    月，嗣並確定；98年間，因違反毒品危防制條例案件（施用
    第二級毒品），經本院以98年度易字第2728號判決判處有期
    徒刑6 月，嗣並確定；於98年間，因違反毒品危防制條例案
    件（施用第二級毒品），經臺灣板橋地方法院以98年度簡字
    第9058號判決判處有期徒刑5 月，嗣並確定；98年間，因違
    反毒品危防制條例案件（施用第二級毒品），經臺灣桃園地
    方法院以99年度審易字第39號判決判處有期徒刑6 月，嗣並
    確定（前開罪刑部分，甲○○現仍在監執行，均尚未執行完
    畢）。
三、詎甲○○仍不知悛悔，於前揭觀察、勒戒執行完畢釋放後5
    年內，復基於施用第二級毒品甲基安非他命之犯意，於99年
    4 月15日上午，在其臺北市○○區○○路2 段109 巷17號住
    處，以將甲基安非他命倒入玻璃球內用打火機燒烤成煙的方
    式，施用第二級毒品甲基安非他命，嗣於同日下午2 時30分
    許，因另案遭發布通緝，而為警在上址查獲並採尿送驗，始
    悉上情。
四、案經臺北市政府警察局文山第一分局報請臺灣臺北地方法院
    檢察署檢察官偵查起訴。
    理  由
一、前開事實，已據被告甲○○於警詢、偵查及本院審理時坦承
    不諱，而被告於99年4 月15日下午2 時30分許，經警查獲後
    採集之尿液經送鑑定，確呈甲基安非他命、安非他命陽性反
    應，有臺灣尖端先進生技醫藥股份有限公司99年4 月23日之
    濫用藥物檢驗報告在卷可稽。參以施用安非他命後，總計約
    有施用劑量之90% 在3 至4 天內由尿液排出，其代物無甲基
    安非他命成分，故施用安非他命後，其尿液不致檢出甲基安
    非他命陽性反應；而施用甲基安非他命後，其尿液可檢出甲
    基安非他命和其代謝物安非他命成分。目前國內緝獲之白色
    結晶或粉末狀安非他命毒品，其成分多為甲基安非他命，此
    有行政院衛生署管制藥品管理局93年11月2 日管檢字第0930
    010499號函可佐。是被告確曾於前開時、地施用甲基安非他
    命1 次至明。足見被告前開自白與事實相符，應可採信。檢
    察官於起訴書誤載為被告乃係施用安非他命等語，顯有誤會
    ，應予指明。基上，本件事證明確，被告前開犯行，堪以認
    定。
二、被告前因違反毒品危害防制條例案件（施用第二級毒品）案
    件，經臺灣板橋地方法院以95年度毒聲字第2088號裁定送勒
    戒處所觀察、勒戒，嗣並確定，民國95年11月14日開始執行
    ，認無繼續施用毒品之傾向，95年12月27日出所執行完畢，
    經臺灣板橋地方法院檢察署檢察官於95年12月27日以95年度
    毒偵字第7074號為不起訴處分確定，除有臺灣高等法院被告
    前案紀錄表在卷可稽外，復有前開不起訴處分書網路擷取本
    在卷可參，被告於95年12月27日觀察、勒戒執行完畢後之5
    年之內，再犯本件施用甲基安非他命之犯行，依據毒品危害
    防制條例第20條第3 項規定之反面解釋，被告所犯之本件施
    用甲基安非他命犯行，已毋需再施以觀察、勒戒及強制戒治
    之必要，附此敘明。
三、論罪科刑的理由：
（一）核被告所為，係犯毒品危害防制條例第10條第2 項施用第
      二級毒品罪，其持有第二級毒品甲基安非他命為施用第二
      級毒品甲基安非他命之階段行為，不另論罪。
（二）被告前於96年間，因違反毒品危防制條例案件（施用第二
      級毒品），經臺灣板橋地法院以97年度簡字第1560號判決
      判處有期徒刑3 月，嗣並確定；復於97年間，因違反毒品
      危防制條例案件（施用第二級毒品），經臺灣板橋地法院
      以97年度簡字第1927號判決判處有期徒刑4 月，嗣並確定
      ；前開罪刑，經裁定應執行有期徒刑6 月，97年9 月24日
      入監執行，刑期起算，98年3 月23日縮刑期滿執行畢，有
      臺灣高等法院被告前案紀錄表在卷可稽，其於5 年之內故
      意再犯本件有期徒刑以上之罪，核屬累犯，爰依刑法第47
      條第1 項之規定，加重其刑。
（三）爰審酌被告已有如前所述之毒品前科，經過觀察、勒戒執
      行完畢，猶不知戒除施用第二級毒品惡習，足見其抗拒毒
      品之意志力薄弱，所生自我戕害之結果、犯罪後尚能坦承
      犯行而態度良好等一切情狀，量處如主文所示之刑。
據上論斷，應依刑事訴訟法第284 條之1 、第299 條第1 項前段
，毒品危害防制條例第10條第2 項，刑法第11條前段、第47條第
1 項前段，判決如主文。
本案經檢察官蔡彥守庭執行職務
中    華    民    國    99    年    7     月    30    日
                  刑事第十六庭  法  官  蔡守訓
上正本證明與原本無異。
如不服本判決應於收受送達後10日內向本院提出上訴書狀，並應
敘述具體理由；其未敘述上訴理由者，應於上訴期間屆滿後20日
內向本院補提理由書（均須按他造當事人之人數附繕本）「切勿
逕送上級法院」。
                                書記官  許婉如
中    華    民    國    99    年    7     月    30    日
附錄論罪科刑法條
毒品危害防制條例第10條
施用第一級毒品者，處 6 月以上 5 年以下有期徒刑。
施用第二級毒品者，處 3 年以下有期徒刑。

司法院資訊處製作；財團法人民間司法改革基金會備份。
